【裁判字號】    98,訴,834
【裁判日期】    990325
【裁判案由】    妨害性自主
【裁判全文】
臺灣臺南地方法院刑事判決               98年度訴字第834號
公  訴  人  臺灣臺南地方法院檢察署檢察官
被      告  丁○○
指定辯護人  蔡弘琳律師
            蘇正信律師
上列被告因妨害性自主案件，經檢察官提起公訴（98年度偵字第
6451號），本院判決如下：
    主  文
丁○○對於未滿十四歲之女子為性交，共參罪，各處有期徒刑壹
年陸月，應執行有期徒刑貳年。
    事  實
一、丁○○於民國98年1月間結識甲○（卷內代號0000-0000號，
    84年8月間生，姓名年籍詳卷附對照表），明知甲○尚未滿14
    歲，身心未臻成熟，並無完全之性自主判斷能力，竟分別基
    於對未滿14歲之女子為性交之故意，先後於98年2月26日晚
    間8時許、98年2月28日至同年3月1日間之某時許、98年3月4
    日晚間7時許，在其臺南縣永康市○○路128巷62號住處房間
    內，以陰莖插入陰道之方式，對甲○為性交行為各1次得逞。
    嗣甲○於同年3月5日離家，經其父親報案後，為警於98年3月
    7 日晚間8時許，在臺南縣永康市○○街良美町前尋獲，始
    查悉上情。
二、案經甲○之母乙○（卷內代號0000-0000B號，姓名年籍詳卷附
    對照表）訴由臺南縣警察局永康分局報請臺灣臺南地方法院
    檢察署檢察官偵查起訴。
    理  由
一、本判決下列引用之證據資料，關於傳聞證據部分，業經檢察
    官、被告及辯護人就證據能力表示不爭執，本院審酌該等證
    據作成時之情況，並無何取證之瑕疵或其他不當情事，且與
    本案事實有相當之關連性，認適當作為證據，依刑事訴訟法
    第159條之5第2項規定，具有證據能力，先予敘明。 
二、上開犯罪事實，業據被告於本院坦承不諱，核與證人甲○於
    警詢時指證與被告結識、交往進而發生3次性關係等情節相
    符，並有財團法人奇美醫院受理疑似性侵害事件驗傷診斷書
    1份附卷可稽，足徵被告之自白應係真實可信，本案事證明
    確，被告犯行，堪以認定。
三、查甲○為84年8月間出生，有卷附年籍對照表可按，於本件3
    次案發當時，均未滿14歲，是核被告先後3次所為，均係犯
    刑法第227條第1項對於未滿14歲之女子為性交罪。又刑法第
    227條第1項之罪，已就被害人係兒童或少年定有特別處罰規
    定，自毋庸再依兒童及少年福利法第70條第1項前段規定加
    重其刑。被告所犯上開3罪，犯意各別，行為獨立，應予分
    論併罰。再被告所犯係最輕本刑有期徒刑3年以上之罪，被
    告於本院審理時雖屢傳不到，逃避審判，亦未主動與甲○父
    母洽商和解事宜，同時因甲○多次離家與被告同住，甲○父母
    每每報警協尋而疲於奔命，無法諒解被告所為，惟考量被告
    為本案行為時年僅20餘歲，年輕甚輕，與甲○相識交往，一
    時衝動出於兩情相悅而與甲○發生3次性行為，甲○於警詢時
    表示不願提出告訴，斟酌上情，認被告犯罪情狀並非重大，
    若科予法定最低刑度，猶嫌過重，爰依刑法第59條規定，就
    被告所犯3罪，均酌減其刑。
四、本院審酌被告未顧及甲○未滿14歲，身心未臻成熟，性自主
    判斷力尚有未足，竟為滿足自身慾望而與之為性交行為，影
    響甲○身心健全發展，誠有可議，惟念其犯後坦承犯行，態
    度尚稱良好，且無何前科素行，有其前案紀錄表可稽等一切
    情狀，分別量處如主文所示之刑，並定其應執行刑，以示懲
    儆。又被告於本案通緝期間，與甲○同居，甲○為警尋獲時已
    懷有身孕等情，固據乙○委請告訴代理人提出診斷證明書1份
    在卷，並主張被告除本案所犯外，另對甲○為至少1次之性交
    行為等語，惟此情是否屬實，涉嫌另案犯罪，不在本案起訴
    範圍，本院無從併予審究，宜由檢察官另行查明處理，附此
    敘明。
據上論斷，應依刑事訴訟法第299條第1項前段，刑法第227條第
1項、第59條、第51條第5款，判決如主文。
本案經檢察官丙○○到庭執行職務。 
中    華    民    國    99    年    3     月    25    日
                  刑事第十二庭  審判長法  官  卓穎毓
                                      法  官  莊玉熙
                                      法  官  周宛瑩
以上正本證明與原本無異。
如不服本判決應於收受本判後10日內向本院提出上訴書狀，並應
敘述具體理由。其未敘述上訴理由者，應於上訴期間屆滿後20日
內向本院補提理由書狀（均須按他造當事人之人數附繕本）「切
勿逕送上級法院」。
                                      書記官  黃傳鈞
中    華    民    國    99    年    3     月    25    日

附錄本案論罪法條： 
中華民國刑法第227條
對於未滿十四歲之男女為性交者，處3年以上10年以下有期徒刑
。
對於未滿十四歲之男女為猥褻之行為者，處6個月以上5年以下有
期徒刑。
對於十四歲以上未滿十六歲之男女為性交者，處7年以下有期徒
刑。
對於十四歲以上未滿十六歲之男女為猥褻之行為者，處3年以下
有期徒刑。
第1項、第3項之未遂犯罰之。

附記事項：告訴人或被害人對於判決如有不服，請具備理由逕向
檢察官聲請檢察官提起上訴，其上訴期間之計算，係以檢察官收
受判決正本日期為準。

司法院資訊處製作；財團法人民間司法改革基金會備份。
